【裁判字號】    97,上易,1727
【裁判日期】    980219
【裁判案由】    詐欺
【裁判全文】
臺灣高等法院刑事判決                97年度上易字第1727號
上  訴  人
即  被  告  甲○○
選任辯護人  江淑卿律師
上列上訴人因詐欺案件，不服台灣板橋地方法院九十六年度易字
第三七五三號，中華民國九十七年五月十四日第一審判決（起訴
案號：台灣板橋地方法院檢察署九十六年度偵緝字第二八二九號
），提起上訴，本院判決如下：
    主  文
上訴駁回。
甲○○緩刑貳年。
    事  實
一、甲○○於民國九十六年四月三日，經由其姊夫丙○○名義，
    與瑞冠車行之不知情負責人乙○○簽訂買賣契約，向乙○○
    購買車牌號碼為九○三六－ＲＪ號自用小客車，明知該車九
    十二年一月出廠，曾為營業用車，實際行駛里程數不可能僅
    為二萬餘公里（實際里程數已逾十萬公里），仍基於為自己
    不法所有之意圖，於同月五日晚間八時許，借用丙○○之賣
    家帳號yhn123888（聲請簡易判決處刑書誤書為g00000000）
    ，在「雅虎奇摩」拍賣網站上，張貼標榜上開汽車之狀況為
    「很少開跑二萬多公里」等字樣之不實資訊，並故意隱瞞該
    車曾為營業用車之事實，致使上網瀏覽之丁○○誤以為該車
    狀況確實如此，與甲○○連繫，表示欲購買上開汽車，並相
    約於同月八日上午某時，在台北縣永和市秀朗國小前試車，
    因陷於錯誤，同意購買該車，當場交付新台幣（下同）五千
    元予甲○○作為訂金，復於同月十日上午九時三十分許，在
    台北市監理所八德監理站前，與甲○○簽訂汽車買賣合約書
    、汽車買賣授權書等文件，以辦理過戶，俟甲○○交付上開
    汽車之後，即接續於同日上午十時三十九許，在台北市○○○路上之台灣土地銀行（下稱土地銀行）古亭分行，操作自
    動櫃員機，自其所有之土地銀行帳號三一五…（帳號詳卷）
    帳戶，轉帳二十一萬三千七百十二元至甲○○所有之華南銀
    行帳號三○○…（帳號詳卷）帳戶。嗣經丁○○將前開汽車
    送至原廠維修後，知悉上開汽車於九十二年一月二十一日，
    自原廠交車，曾為營業用車，九十四年八月十八日里程數即
    有十萬零六百二十一公里，始知受騙。
二、案經丁○○訴由桃園縣政府警察局龍潭分局報告台灣桃園地
    方法院檢察署檢察官呈請台灣高等法院檢察署檢察長令轉台
    灣板橋地方法院檢察署檢察官聲請簡易判決處刑，經原審改
    依通常程序審理。
    理  由
壹、證據能力部分
    按被告以外之人於審判外之言詞或書面陳述，除法律有規定
    者外，不得作為證據，刑事訴訟法第一百五十九條第一項固
    定有明文；惟被告以外之人於審判外之陳述，雖不符同法第
    一百五十九條之一至第一百五十九條之四之規定，而經當事
    人於審判程序同意作為證據，法院審酌該言詞陳述或書面陳
    述作成時之情況，認為適當者，亦得為證據。又當事人、代
    理人或辯護人於法院調查證據時，知有第一百五十九條第一
    項不得為證據之情形，而未於言詞辯論終結前聲明異議者，
    視為有前項之同意。同法第一百五十九條之五亦定有明文。
    另鑑於採用傳聞證據排除法則之重要理由之一，係因傳聞證
    據未經當事人之反詰問予以覈實，若當事人願放棄對原供述
    人之反對詰問時，原則上即可承認該傳聞證據之證據能力。
    本件檢察官、上訴人即被告甲○○及辯護人就本件後引之各
    項人證及書證，迄於言詞辯論終結前均未聲明異議，而本院
    審酌此部分證據均無違法取證及證明力明顯過低之瑕疵，亦
    認以之作為證據為適當，依上開規定及說明，認此部分證據
    均具有證據能力。並均經本院於審判期日依法進行證據之調
    查、辯論，當事人於訴訟上程序權利，已受保障，認為以之
    作為證據為適當。
貳、實體部分：
一、訊據被告否認有詐欺犯行，辯稱：「…車子的確是丙○○向
    瑞冠汽車購買，瑞冠汽車與我沒有電話聯繫過…我買這部車
    子，是我姊夫丙○○開到我家，讓我開看看，當初魏先生來
    看車，我們看了一個小時的車子，他試車很久，他查看車子
    的狀況、證件都很清楚…我與他交易公開，我沒有欺騙…」
    （九十七年九月十五日本院準備程序筆錄第二頁、第四頁）
    、「…我從頭到尾都沒有詐欺他的意思…我只是單純買車，
    家裡的人說太小，我才請姊夫上網賣掉，告訴人要買車，我
    有請他現場試開車子，我也將車籍資料給他看，我並無刻意
    隱瞞車況…」（九十八年一月二十二日本院審判筆錄第十三
    頁、第十七頁）等語。
二、經查：
  (一)被告於九十六年四月三日，經由其姊夫丙○○與瑞冠車行負
    責人乙○○簽約，向乙○○購買曾為營業用車、車牌號碼為
    九○三六－ＲＪ號小客車，同年月五日晚上八時許，借用丙○○之賣家帳號yhn123888（聲請書誤植為g00000000），在
    「雅虎奇摩」拍賣網站上，張貼標榜上開汽車之狀況為「很
    少開跑二萬多公里」等字樣之資訊，告訴人丁○○看到該等
    資訊後，認為價格合理而欲購買，於同月八日上午某時，與
    被告相約在台北縣永和市秀朗國小前看車及試車，同意購買
    該車，當場交付五千元予被告作為訂金，其後，被告與告訴
    人於同月十日上午九時三十分許，在台北市八德監理站前簽
    訂汽車買賣合約書、汽車買賣授權書等文件，辦妥過戶手續
    ，及被告將車交予告訴人後，告訴人即於同日上午十時三十
    九分許，在台北市○○○路上之土地銀行古亭分行，操作自
    動櫃員機自其所有之土地銀行帳號三一五…（詳卷）帳戶，
    轉帳二十一萬三千七百十二元至被告所有之華南銀行帳號三
    ○○…（詳卷）帳戶等情，已據被告、告訴人、證人乙○○
    、丙○○供述甚詳，並有被告與告訴人所簽訂汽車買賣合約
    書、汽車買賣授權書、土地銀行自動櫃員機存戶交易明細表
    、告訴人之土地銀行帳號三一五…帳戶活期儲蓄存款存摺、
    丙○○與瑞冠車行所簽訂汽車買賣合約書、賣家帳號yhn12
    3888之「雅虎奇摩」拍賣網頁列印資料（九十六年度偵字第
    一三九○○號卷第二十頁至第二十三頁、第二十五頁、第二
    十六頁至第二十八頁；九十六年度偵緝字第二八二九號卷第
    二十三頁、第二十五頁）在卷可稽。而九○三六－ＲＪ號自
    用小客車九十六年四月十日，交付予告訴人時，里程計數器
    所顯示里程數雖僅為二萬餘公里，惟該車係於九十二年一月
    二十一日，由原廠交車，所請領之車牌為七八七－ＭＡ，為
    營業用車，於九十四年八月十八日里程數即有十萬零六百二
    十一公里之情，有該車原廠之國都汽車股份有限公司工作傳
    票（九十六年度偵字第一三九○○號卷第二十四頁）、交通
    部公路總局台北區監理所九十七年二月十五日北監車字第○
    九七○○二二四七三號函送之九○三六－ＲＪ號車申領牌照
    、過戶登記資料（原審卷第二十八頁至第四十六頁）在卷可
    憑。
  (二)雖然被告否認有詐欺犯行，並以：「…魏先生問我車況如何
    ，我告訴他：『我是跟車行購買，車況就像你現在看到的這
    樣…車行有跟我說過，該車曾經當過營業用車…我之前就告
    知魏先生說此車有當過營業用車…」（九十六年四月二十九
    日警詢筆錄，九十六年度偵字第一三九○○號卷第六頁、第
    七頁）、「…我有告訴他（告訴人）車子是跟車行買的，且
    該車曾當過營業車，公里數是依車上里程數告知，但我有交
    待車子實際公里數無法肯定…告訴人還說，是不是計程車並
    不重要，安全及好開才重要…」（九十六年六月二十八日偵
    查筆錄，同前偵查卷第三十五頁）、「…我會寫很少開，跑
    二萬公里，是因為該車自車行買來之後，至賣給告訴人之前
    ，我有使用過，但很少開…當時全新車，是因為網頁設計的
    問題無法更改…我們是以看車時車子現況交易，之前的網拍
    資料，只是參考用…」（九十六年十月四日偵查筆錄，九十
    六年度偵緝字第二八二九號卷第十四頁、第十五頁）、「…
    我當初與他（告訴人）說這個車子我是向車行買的，而且我
    也說當時汽車是作營業車所用，所以比較便宜…我跟他說，
    公里數我沒有辦法保證…我當時依照車行買的狀況刊登…有
    告知…這車是跟車行買的…也當過營業用車…」（九十七年
    一月二十三日原審準備程序筆錄，原審卷第十九頁、第二十
    頁）、「…完全都是告訴人片面之詞，我當時有跟他車子是
    向車行買的，而且也當過營業車，里程數我不確定，但是車
    況很好，他說當過營業車，沒有關係，他也有試車…」（九
    十七年四月二十四日原審審判筆錄，原審卷第八十一頁）、
    「…我只是單純買車，家裡的人說太小，我才請姊夫上網賣
    掉，告訴人要買車，我有請他現場試開車子，我也將車籍資
    料給他看，我並無刻意隱瞞車況…」（九十八年一月二十二
    日本院審判筆錄第十七頁）等詞置辯。
  (三)然而，
  (1)被告於刊載上揭拍賣網頁之資訊前，已知悉上揭汽車曾為營
    業車一節，已據被告供承在卷，且據證人乙○○到庭證述：
    「…我有介紹這台車給被告，被告看了說好，這台車是我向
    車行買來，我就買回來賣給被告…（當時如何說的？）在電
    話中報給被告，說這台車子有當過營業車，是在新莊說的。
    當時車子是停在新莊的二省道另外一家車行。我在電話中跟
    被告說年份及車況及價格，年份我忘記了，車況我有說是以
    前計程車，是重新領牌過，因為價錢比較便宜，但是多少我
    忘記了…（你在買這台車時，另外那家車行有無告訴你這台
    車的狀況？）有，他說這是營業車…」（九十七年四月二十
    四日原審審判筆錄，原審卷第七十七頁、第七十八頁）等語
    甚詳，並有交通部公路總局台北區監理所九十七年二月十五
    日北監車字第○九七○○二二四七三號函送之九○三六－Ｒ
    Ｊ號車申領牌照、過戶登記資料（原審卷第二十八頁至第四
    十六頁）在卷可憑；再據證人乙○○證詞稱：「…（被告當
    時為何找上你買車？）我認為這種車子他可能合得來，之前
    我就有介紹二手車給他了，隔多久我沒有印象，沒有多少次
    …（這次賣這部車給被告以後，他有無跟你反應車子有什麼
    問題？）沒有…（被告當時有無先看到車子你才把車子交給
    他？）對…（他有無跟其他人來看車？）沒有，他自己來看
    …」（同前審判筆錄第八十頁），可知被告並非第一次向證
    人乙○○購買中古車，是被告既已有買賣中古車之經驗，亦
    知悉該車之出廠年份－九十二年，且重新請領自用小客車牌
    照前為營業車，顯然其對於該車之里程數不可能僅為二萬多
    公里一情，應有知悉。從而，被告在知悉該車之實際里程數
    不可能僅為二萬餘公里之情形下，猶仍如前述在「雅虎奇摩
    」拍賣網站上張貼該車僅開二萬餘公里之不實資訊，顯見其
    確有詐欺之意圖及行為，已足認定。被告辯稱其並不知悉該
    車之里程數非為二萬餘公里，方在前述拍賣網站上刊載該等
    資訊云云，並不足採。
  (2)被告與告訴人見面時，未曾告知告訴人該車曾為營業車、里
    程數無法確定等一情，迭據告訴人指證稱：「…張先生（被
    告）告知…九○三六－ＲＪ自小客車為純自用…很少駕駛，
    僅跑兩萬公里…後因我去原廠保養修理防盜功能時，調閱出
    該車維修記錄…得知該車於九十四年八月十八日時，里程數
    已達十萬零六百二十一公里，且為營業車牌七八七－ＭＡ…
    才發現張先生所交付之車輛與其所言不符…」（九十六年四
    月十九日警詢筆錄，同前偵查卷第十四頁）、「…張先生（
    被告）跟我提及該車是他父親購買的一手車，買他女朋友的
    名字，平常只有他與他父親在使用，很少使用，平時放車庫
    ，完全未提及該車是跟車行購買及該車為營業車…」（九十
    六年四月三十日警詢筆錄，同前偵查卷第十六頁、第十七頁
    ）、「…他說該車是新車，是他父親買他女友名字…行駛公
    里數只有二萬多公里…」（九十六年六月二十八日偵查筆錄
    ，同前偵查卷第三十五頁）、「…被告說是他父親以他女朋
    友的名字來購買，是一手車…（被告…曾辯稱他曾跟你說，
    車子是跟車行買的，是營業車，也照車子的里程數告知你，
    對此有何意見？）我從來沒聽過他說這些事，我們買車當然
    是要買一手車，怎麼可能買營業車…」（九十六年八月十四
    日偵查筆錄，九十六年度偵字第一六八○六號卷第十六頁、
    第十七頁）、「…我在雅虎拍賣網頁看到賣車，上面有聯絡
    電話，當時我是要買一手車，而且里程數要少…被告說這是
    他自己用的一手車…（是否曾經就車子是否營業用車詢問過
    被告？）我沒有問，他說是一手車，自己開的，所以當然不
    是營業車……沒有告訴我是向車行買的，他如果向車行買的
    ，我不需要透過他…看車當天沒有看到任何證件，過戶那天
    他只有給我一張汽車新領牌照登記書，但是這是換牌登記書
    ，後來我才知道這是計程車換成民用的…我當初要求非營業
    及事故車，及泡水車，如果他不同意我附註，我不可能同意
    過戶…」（九十七年四月二十四日原審審判筆錄，原審卷第
    六十九頁、第七十頁）等語綦詳，惟就買賣中古車而言，所
    買賣之車輛先前是否為營業車，影響買受人買賣意願甚大一
    情，為公眾週知之事實，倘被告確實有告知告訴人，衡諸常
    情，當不會除未於拍賣網站所登載之資料未予登載外，亦不
    將之記載於買賣合約書中（至少應記載「依現況交車」或類
    似字句），惟依卷附之拍賣網頁資料、汽車買賣合約書（九
    十六年度偵字第一三九○○號卷第二十頁至第二十二頁），
    被告不僅未將此資訊登載於拍賣網頁，在其與告訴人之合約
    中，亦未載明此旨，足認被告並無將該車先前曾為營業車一
    情告知告訴人；而且，據證人乙○○所陳，其所交付予被告
    有關九○三六－ＲＪ號自用小客車之車籍資料－牌照登記書
    、行照、原車主資料，均是最新異動資料（九十七年四月二
    十四日原審審判筆錄，原審卷第七十八頁），依上開資料記
    載內容（同前偵查卷第三十八頁、原審卷第二十九頁至第三
    十一頁），無從看出該車前為營業車，自不得因被告有將九
    ○三六－ＲＪ號自用小客車之車籍資料交予告訴人，即認告
    訴人知悉該車曾為營業車至明。
  (四)至於，
  (1)被告上訴具狀主張，其以十六萬元購得九○三六－ＲＪ號自
    用小客車，修復該車又花費六萬七千四百九十一元，計花費
    二十二萬七千四百九十一元，因此其以二十一萬八千七百七
    十二元將該車出賣予告訴人，並無圖得不法利益等語，並提
    出修復費用，總計為六萬七千四百九十一元之修復單據八紙
    （本院卷附上訴理由狀檢附之上證二）為證，證人乙○○亦
    到庭證稱：「…（這部車子是否你送修？）是。我整理好再
    給他（被告）…（你到底花了多少錢維修此車子？）六萬元
    上下…」（九十八年一月二十二日本院審判筆錄第十一頁）
    ，惟關於該車之修復費用，被告於警詢及原審係稱：「…以
    十六萬元購買的，加維修費二萬元，還要付清九十六年度的
    稅金…」（同前偵查卷第十頁）、「…我當初買十六萬元，
    但我有花三萬多元去修理…我已經花了十九萬多元…」（原
    審卷第八十五頁），均異與本院審理時所稱六萬多元，且被
    告於九十七年九月十五日本院準備程序時供稱：「…當初是
    我姊夫丙○○向瑞冠汽車購買的，我之前有向他買過車，我
    自己想買車，我就請我姊夫幫我選購，車子是我姊夫開到我
    家（中和市○○路九十九巷九號一樓），時間是在九十六年
    四月三日接近晚上的時候，他開車到我家，我將車子停放在
    我家的車庫…（丙○○將九○三六－ＲＪ號車開到你家給你
    ，一直到交車給丁○○前，那部車停在哪裡？）中途我有把
    車子開到保養廠維修，作汽車美容，所以車子一直作汽車美
    容…」（九十七年九月十五日本院準備程序筆錄第二頁）等
    語，與證人丙○○所述由其修復之詞不符，再據被告提出之
    修復單據，其中有三張記載修復時間為九十六年四月三日（
    上證二編號１、２、３單據），修復車廠分別為普利汽車保
    養廠（台北縣新店市○○路○段六十四號）、宏緯汽車保養
    廠（台北縣新店市○○路○段二一○號）、冠峰輪胎行（台
    北縣新店市○○路一一九八號），修復項目有鈑金、汽車火
    星塞等零件更新及定位，翌日（四月四日）則有至禾田汽車
    百貨商行（台北縣新店市○○路九十一號）更換隔熱紙、中
    控鎖、腳踏墊、清雨窗、面紙盒、室內鏡、保險桿護條、蕾
    絲半套等配件（上證二編號４估價單），然依被告上揭所稱
    ，該車係丙○○於九十六年四月三日近晚上才停放在其中和
    住處車庫，則在取得該車之當日晚上開往三家修車廠完成上
    述修復，隔天又開至其他車行更換車內配件，實難令人置信
    。而且，縱或被告、證人丙○○所述向乙○○購得九○三六
    －ＲＪ號車後，有花費六萬多元之修復、保養費用之詞屬實
    ，依被告供稱：「於九十六年四月三日就將價金全數支付後
    把車開走，後來發現車況不好，原本想退回車行，但車行表
    示必須折價…」（同前偵查卷第三十五頁）、與證人丙○○
    所述：「…這車子我買回整理好，我的丈人罵我罵得要死，
    我又沒有賣車，我才說要不然就賣掉好了，我問乙○○這車
    子是否可以再賣回去，我修理的部分，他不買帳…」（九十
    八年一月二十二日本院審判筆錄第十二頁）等語，可知被告
    如賣回車行，最多僅能取回原先支付之十六萬元價金，而被
    告以網拍方式出售，因未據實告知該車曾為營業用車，及確
    實里程數，卻得以賣得二十一萬八千七百十二元，不僅可避
    免損失，甚至有獲利，是被告前揭以買車價金及修復費用實
    已超過出售價錢，因此其無不法意圖之辯解，並不足採信。
  (2)證人丙○○、乙○○於九十八年一月二十二日本院審理時雖
    證稱：「…這車子是我向乙○○購買的，乙○○打電話給我
    說有這輛車子，他說這車沒有撞到，提到價錢，問我是否有
    意購買，因為被告有想要買車，所以我買回來…（網拍的資
    料係何人ＰＯ上去？）我ＰＯ上去的，上面的資料也是我記
    載的…我是節錄他人的記載ＰＯ上去…」（九十八年一月二
    十二日本院審判筆錄第七頁、第八頁，丙○○）、「…（這
    輛車子是我去新莊看，賣給丙○○，我報他車子年份、車況
    ，車子沒有撞到、車子價位…（被告有無跟你接觸過看過這
    輛車子？）沒有。我是這件案子才看過他…（你有無打電話
    給被告，告知車子狀況、里程數？）我不認識他，我沒有打
    電話跟他說，我是告訴丙○○…」（同前審判筆錄第三頁、
    第四頁，乙○○）等詞，然被告於偵查及原審係表示：「…
    該車來源是從瑞源車行買來的…我姐夫（丙○○）與車行有
    熟，所以我們跟車行有約定，先讓我們試開…後來發現車況
    不好，原本想退回車行，但車行表示必須折價，於是想說在
    網路上自己販賣…」（九十六年六月二十八日偵查筆錄，九
    十六年度偵字第一三九○○號卷第三十五頁）、「…這份資
    料是我當時在網路上刊登之售車廣告，我會寫很少開，跑二
    萬公里，是因為該車自車行買來之後，至賣給告訴人之前，
    我有使用過，但很少開…當時全新車，是因為網頁設計的問
    題無法更改…」（九十六年十月四日偵查筆錄，九十六年度
    偵緝字第二八二九號卷第十四頁）、「…當時我與我姊夫丙○○一起去，電話也是瑞冠與丙○○聯絡…拍賣網站不是我
    寫的，我請別人寫的，因為我不是很懂拍賣的東西…我有告
    訴人家車況二萬多公里，但之前到底多少公里我沒有查證…
    」（九十七年四月二十四日原審審判筆錄，原審卷第八十一
    頁、第八十三頁）等語，與證人丙○○、乙○○前揭證述完
    全不同，且證人乙○○於九十七年四月二十四日原審審理時
    亦稱：「…不記得了，我有介紹這台車給被告，被告看了說
    好，這台車是我向車行買來，我就買回來賣給被告…在電話
    中報給被告，說這台車子有當過營業車，是在新莊說的。當
    時車子是停在新莊的二省道另外一家車行。我在電話中跟被
    告說年份及車況及價格，年份我忘記了，車況我有說是以前
    計程車，是重新領牌過，因為價錢比較便宜…（被告當時為
    何找上你買車？）我認為這種車子他可能合得來，之前我就
    有介紹二手車給他了，隔多久我沒有印象，沒有多少次…（
    這次賣這部車給被告以後，他有無跟你反應車子有什麼問題
    ？）沒有…（被告當時有無先看到車子你才把車子交給他？
    ）對…」（同前審判筆錄，原審卷第七十七頁、第八十頁）
    等語，異於本院審理時有關系爭車輛買賣，未曾與被告接觸
    及碰面之證詞，而於本院審理時，經檢察官詰問：「如果這
    部車子是丙○○跟你購買，你怎會不知道法院在審的被告是
    甲○○而非丙○○？」證人乙○○回答：「我不知道」，由
    於證人乙○○係五十年十月二十四日出生，經營土城瑞冠汽
    車行，仲介汽車買賣，為智慮成熟及有相當社會經驗之人，
    傳票上均會記明被告及案件，九十七年四月二十四日原審審
    理時，到庭者為被告、告訴人丁○○及證人乙○○，證人乙○○竟稱於當日原審法院審理時，不知道到案之被告是「甲○○」或「丙○○」，實難令人採信，足證其於本院審理時
    ，有關系爭車輛買賣，未曾與被告接觸及碰面之證詞，並不
    足採信，與證人乙○○上述證詞，均係事後迴護被告之詞，
    皆不足採信。
  (五)綜上所述，本件事證明確，被告犯行已堪認定，應依法論科
    。
三、核被告所為係犯刑法第三百三十九條第一項詐欺罪。
四、原審認被告詐欺犯行，罪證明確，適用刑法第三百三十九條
    第一項、第四十一條第一項，刑法施行法第一條之一，及審
    酌被告影響社會正常交易安全、其犯罪所生之損害非輕等一
    切情狀，量處有期徒刑七月，並以被告犯罪時間，在九十六
    年四月二十四日以前，符合中華民國九十六年罪犯減刑條例
    減刑情形，依該罪犯減刑條例第二條第一項第三款，減輕其
    宣告刑二分之一為有期徒刑三月又十五日，並依同條例第九
    條規定，諭知以一千元折算一日之易科罰金折算標準。經核
    原審認事及用法，均無違誤，量刑亦甚允當，應予維持。被
    告上訴意旨猶執陳詞否認犯罪，其上訴並無理由，應予駁回
    。惟查被告未曾因故意犯罪受有期徒刑以上刑之宣告，此有
    本院被告前案紀錄表在卷可憑，因圖賺取數萬元之價差，一
    時失慮而觸犯本案罪責，及審酌被告於九十八年一月二十二
    日本院審理時，攜十八萬元現金到庭，期以該數額買回經告
    訴人使用一年半之九○三六－ＲＪ號車方成和解，告訴人則
    要求被告賠付二十一萬元及本件刑案所支付之所有律師費用
    ，雙方無法達成協議，致和解未成立，被告並非毫無悔意，
    其經此論罪科刑之教訓，應知所警惕，信無再犯之虞，所宣
    告之刑以暫不執行為適當，爰併宣告緩刑二年，以勵自新。
據上論斷，應依刑事訴訟法第三百六十八條、刑法第七十四條第
一項第一款，判決如主文。
本案經檢察官劉異海到庭執行職務
中    華    民    國    98    年    2     月    19    日
                刑事第十三庭  審判長法  官  曾德水
                                    法  官  趙文卿
                                    法  官  林婷立
以上正本證明與原本無異。
不得上訴。
                                    書記官  王增華
中    華    民    國    98    年    2     月    23    日
附錄本案論罪科刑法條全文：
中華民國刑法第三百三十九條（普通詐欺罪）
意圖為自己或第三人不法之所有，以詐術使人將本人或第三人之
物交付者，處五年以下有期徒刑、拘役或科或併科一千元以下罰
金。
以前項方法得財產上不法之利益或使第三人得之者，亦同。
前二項之未遂犯罰之。


司法院資訊處製作；財團法人民間司法改革基金會備份。
